【裁判字號】    97,簡上,18
【裁判日期】    970221
【裁判案由】    傷害
【裁判全文】
臺灣桃園地方法院刑事判決              97年度簡上字第18號
上  訴  人
即  被  告  甲○○
                    號
上列上訴人即被告因傷害案件，不服本院96年度桃簡字第2474號
，中華民國96年12月10日第一審判決（聲請簡易處刑案號：96年
度偵字第21548 號），提起上訴，本院合議庭為第二審判決如下
：
    主  文
上訴駁回。
甲○○緩刑貳年。
    事  實
一、緣甲○○係址設桃園縣蘆竹鄉○○○路○ 段200 之5 舜晟公
    司之負責人，為乙○○○之雇主，於民國96年8 月17日上午
    7 時45分許，在上址舜晟公司內，因懷疑乙○○○飲酒影響
    工作，而發生口角爭執，甲○○憤而基於傷害他人身體之犯
    意，徒手毆打乙○○○之頭部，致乙○○○受有左額5 6
    公分瘀傷、面部7 8 公分瘀傷、鼻骨裂傷之傷害。
二、案經乙○○○訴由桃園縣政府警察局大園分局報請臺灣桃園
    地方法院檢察署檢察官偵查後聲請以簡易判決處刑。
        理  由
一、上開犯罪事實，業據被告甲○○於警詢及本院審理時坦承不
    諱（見偵查卷第3 頁，本院卷第20頁），核與證人即告訴人
    乙○○○於警詢中陳述被害之情節相符（見偵查卷第5 頁）
    ，並有敏盛綜合醫院大園分院診斷證明書1 紙在卷可稽（見
    偵查卷第7 頁），足認被告前揭具任意性之自白核與事實相
    符，而屬可信，綜上所述，本件事證明確，被告犯行洵堪認
    定，應依法論科。
二、核被告甲○○所為，係犯刑法第277 條第1 項之普通傷害罪
    。原審因依刑法第277 條第1 項、第41條第1 項前段，刑法
    施行法第1 條之1 規定，並審酌被告為告訴人之雇主，因懷
    疑告訴人飲酒影響工作，兩人竟起口角，被告心生不滿，憤
    而徒手毆打告訴人頭部，致告訴人受有左額5 6 公分瘀傷
    、面部7 8 公分瘀傷及鼻骨裂傷等傷害之犯罪動機、目的
    、手段，告訴人所受上開傷害，及被告犯罪後坦承犯行等一
    切情狀，以被告傷害人之身體，處拘役50日，並諭知如易科
    罰金，以新臺幣1,000 元折算壹日，其認事用法，洵無違誤
    ，量刑亦屬妥適，被告上訴，指摘原判決不當，非有理由，
    其上訴應予駁回。
三、查被告前未曾受有期徒刑以上刑之宣告，此有臺灣高等法院
    被告前案紀錄表1 紙在卷可稽（見本院卷第9 頁），於本院
    坦承犯行，並與告訴人達成和解，且已賠償告訴人所受損害
    等情，96年12月20日和解書1 紙在卷可稽（見本院卷第8頁
    ），並經本院向告訴人查明屬實（見本院卷第17頁本院辦理
    刑事案件電話紀錄查詢表），審酌被告經此起訴審判程序，
    當能知所警惕，信無再犯之虞，本院綜核各情，認所宣告之
    刑，以暫不執行為適當，爰依刑法第74條第1 項第1 款，併
    宣告緩刑如主文所示，用啟自新。
據上論斷，應依刑事訴訟法第455 條之1 第1 項、第3 項、第36
8 條，刑法第74條第1 項第1 款判決如主文。
本案經檢察官翁春鈴到庭執行職務。
中    華    民    國    97    年    2    月   21      日
                  刑事第九庭審判長法  官  游紅桃
                                  法  官  何燕蓉
                                  法  官  蘇琬能
上正本證明與原本無異。
本判決不得上訴。
                                  書記官  許家慧
中    華    民    國    97    年    2     月    21    日


司法院資訊處製作；財團法人民間司法改革基金會備份。
